Config:
  hfst:
    Gen: ../../../src/generator-gt-norm.hfst
    Morph: ../../../src/analyser-gt-norm.hfst
#  xerox:
#    Gen: ../../../src/generator-gt-norm.xfst
#    Morph: ../../../src/analyser-gt-norm.xfst
#    App: lookup

Tests:



  Noun - lyeme: # 2B
    lyeme+N+Sg+Nom: lyeme
    lyeme+N+Sg+Gen: luámmán
    lyeme+N+Sg+Acc: luámmán
    lyeme+N+Sg+Ill: luámánân
    lyeme+N+Sg+Loc: luámánist
    lyeme+N+Sg+Com: luámánáin
    lyeme+N+Sg+Abe: luámmánttáá
    lyeme+N+Ess: lyemeen                    #luámánin
    lyeme+N+Par: lyemeed                    #luámánid
    lyeme+N+Pl+Nom: luámáneh
    lyeme+N+Pl+Gen: luámánij
    lyeme+N+Pl+Acc: luámánijd
    lyeme+N+Pl+Ill: luámánáid
    lyeme+N+Pl+Loc: luámánijn
    lyeme+N+Pl+Com: luámánijguin
    lyeme+N+Pl+Abe: luámánijttáá

